# 请高手解答：关于实际控制人的认定，谢谢！

提问人：luzeyupku 时间：2013-03-04 16:11:39
A公司为中外合资经营企业（有限责任公司），注册资本 5000 万元人民币，外方 B公司投资 3000 万元人民币，出资比例为60%，中方C某（自然人）和D公司分别投资 1000 万元，出资比例均为20%。 目前用以判定A公司实际控制人的资料有： 1 、A公司投资方的出资情况； 2 、公司章程：（ 1 ）B、C、D各委派 1 人担任A公司的董事组成董事会，其中，D公司委派的董事担任董事长职务（和A公司的法定代表人）；（ 2 ）公司的最高权力机构是董事会，议事规则：对于日常经营决策，全体董事三分之二以上出席时可以召开董事会，作出决议需要经出席会议过半数的董事同意；（ 3 ）至于利润分配，公司分红由董事会决定，决定分配的，按出资比例分配；
3 、对A公司剩余权益要求权，公司章程没有约定，也没有其他文件有约定。
基于以上情况，提出以下问题： 1 、基于上述信息，能否判定实际控制人为外方（追溯到个人）？ 2 、如果不能认定实际控制人为外方（追溯到个人），则实际控制人是？ 3 、如果基于上述信息不能判定实际控制人，则还需要什么补充资料来判定？

回答人：chenyiwei
回复 luzeyupku 的帖子
通常情况下，中外合资经营企业的最高权力机构为董事会而不是股东会，因此董事会表决权比例的分配情况将成为判断是否具有控制权的重要因素。本案例中虽然A占多数股权，但是在董事会中仅占1/3，不能控制董事会对财务、经营决策相关事项的表决。因此仅仅依据多数股权并不能认定外方为实际控制人。另外，对于外方占 60 ％股权但仅占 1 ／ 3 的董事会表决权这样显著不匹配的情况，应关注其原因，注意取得合理解释。

提问人：fushengbin 时间：2013-03-05 10:12:57
陈版的意见值得商榷。如果 3 个股东之间没有任何关联关系，那么 3 个股东所派出的董事都不能形成对董事会的控制。因此，实际控制人应该是B的股东。

回答人：chenyiwei
这种理解不恰当。在不能控制董事会的情况下，不能仅仅依据股权比例最大认定为实际控制人。

提问人：fushengbin 时间：2013-03-06 10:53:55
回复 fushengbin 的帖子
问题是谁也不能控制董事会，那如何认定实际控制人？没有实际控制人？

回答人：chenyiwei
不排除这种可能性。